---
title: "Biométrie humaine"
author: '....'
date: "06/10/2020"
output: html_document
---

```{r setup, include=FALSE}
SciViews::R
library(mlearning)
```

# Objectif

Ce document s'intéresse à la comparaison d'algorithmes.

Proposez le meilleur algorithme afin de prédire la variable `genre` du jeu de données `biometry.csv`.

**Ce projet est un projet cadré. Vous devez uniquement répondre à la question posée.**

# Analyses

> Importez le jeu de données `biometry.csv`. Assurez vous que chaque variable soit dans un format correcte. 

```{r import}
bio <-
```

> Utilisez la fonction table() afin de mettre en évidence le nombre de niveau de la variable `genre`ainsi que le nombre d'occurence par niveau de cette variable.

```{r table}

```

> Réalisez 3 graphiques différents de votre choix pour explorer ce jeu de données. Chaque graphique doit être commenté en 1 à 2 lignes.

```{r plot1}

```

```{r plot2}

```

```{r plot3}

```

## ADL

> réalisez une analyse discriminante linéaire afin de prédire la variable `genre`. Détaillez le principe de cette analyse en maximum 3 lignes. 

```{r}
bio_lda <- 
```

> Obtenez les classes prédites par la lda via une validation croisée. Réalisez ensuite une matrice de confusion. Détaillez le résultat de votre matrice de confusion en maximum 3 lignes.

```{r}
bio_pred <- 
bio_conf <- 
```

## Quantification vectorielle

> réalisez la quantification vectorielle afin de prédire la variable `genre`. Détaillez le principe de cette analyse en maximum 3 lignes.

```{r}
bio_lvq <- 
```

> Obtenez les classes prédites par la lvq via une validation croisée. Réalisez ensuite une matrice de confusion. Détaillez le résultat de votre matrice de confusion en maximum 3 lignes.

```{r}
bio_pred <- 
bio_conf <- 
```

## Forêt alétoire

> réalisez une forêt aléatoire afin de prédire la variable `genre`. Détaillez le principe de cette analyse en maximum 3 lignes.

```{r}
bio_rf <- 
```

> Obtenez les classes prédites par la forêt aléatoire via une validation croisée. Réalisez ensuite une matrice de confusion. Détaillez le résultat de votre matrice de confusion en maximum 3 lignes.

```{r}
bio_pred <- 
bio_conf <- 
```

# Conclusion

> Après avoir testé 3 algorithmes de classification, quel est le meilleur algorithme selon vous ?

