---
title: "Validation Croisée"
author: '....'
date: "06/10/2020"
output: html_document
---

```{r setup, include=FALSE}
SciViews::R
library(mlearning)
```

# Objectif

Ce document s'intéresse à la validation croisée.

Proposez une comparaison entre la séparation en set d'apprentissage/set de test et la validation croisée.

**Ce projet est un projet cadré. Vous devez uniquement répondre à la question posée.**

# Analyses

> Importez le jeu de données `plancton_set_calvi.csv`. Assurez vous que chaque variable soit dans un format correcte. 

```{r import}
zoo <-
```

> Utilisez la fonction table() afin de mettre en évidence le nombre de niveau de la variable `Class`ainsi que le nombre d'occurence par niveau de cette variable.

```{r table}

```

## Set d'apprentissage/set de test

Complétez ce chunk afin de diviser le jeu de données en un set d'apprentissage et en un set de test. Utilisez 3/4 des observations pour votre set d'apprentissage. Commentez ce chunk en 3 lignes maximum. 

```{r}
set.seed(42)
# Ajoutez vos instructions ici
# 
zoo_learn <- 
zoo_test <-
```

> Créez votre classifieur. Utilisez la lda afin de réaliser un classifieur qui prédit la classe des individus étudiés.

```{r}
zoo_lda <- 
```

> Testez votre classifieur via une matrice de confusion. Critiquez en 5 lignes maximum votre résultat.

```{r}
zoo_pred <- predict(zoo_lda,___)
zoo_conf <- 
summary(zoo_conf)
```


## Validation croisée

> Créez votre second classifieur. Utilisez la lda afin de réaliser un classifieur qui prédit la classe des individus étudiés.

```{r}
zoo_lda2 <- 
```

> Testez votre classifieur via une matrice de confusion. Critiquez en 5 lignes maximum votre résultat.

```{r}
zoo_pred2 <- ___
zoo_conf2 <- ___
summary(zoo_conf2)
```

# Conclusion

> Comparez les résultats obtenus avec et sans validation croisée en 5 lignes maximum.
